臺灣彰化地方法院刑事判決
111年度易字第137號
公  訴  人  臺灣彰化地方檢察署檢察官 
被      告  施信瑞



            楊子洧


            楊貴智


上列被告因加重竊盜案件，經檢察官提起公訴（110年度偵字第1
5217號），本院判決如下：
    主    文
施信瑞、楊子洧、楊貴智犯結夥三人以上竊盜罪，施信瑞、楊子
洧均累犯，施信瑞處有期徒刑肆月、楊子洧處有期徒刑肆月、楊
貴智處有期徒刑參月，如易科罰金，均以新臺幣壹仟元折算壹日
。楊貴智緩刑貳年。
    犯罪事實
一、施信瑞、楊子洧、楊貴智3人共同基於意圖為自己或他人不
    法所有之竊盜犯意聯絡，於民國110年10月28日4時39分許，
    共乘車牌號碼0000-00號自小客車至謝承勝所經營之夾娃娃
    機店(設彰化港竹塘鄉竹林路1段157號)，以徒手搖晃及腳踹
    夾娃娃機台的不當方式，竊取機台內之物品7件。嗣於同日8
    時14分許，3人又再度返回現場，竊取機台內之物品3件。
二、案經彰化縣警察局芳苑分局報告臺灣彰化地方檢察署檢察官
    偵查起訴。
    理    由
一、上開犯罪事實，業據被告施信瑞、楊子洧、楊貴智均坦承不
    諱，與告訴人謝承勝之指訴內容大致相符，並有現場監視影
    像光碟及擷取21張、現場照片3張、影像勘驗筆錄在卷為證
    ，足認被告3人自白與事實相符。從而，本件事證明確，被
    告3人犯行堪以認定，應依法論科。
二、核被告3人所為，均係犯刑法第321條第1項第4款之結夥三人
    以上竊盜罪。被告3人就上開犯行有犯意聯絡及行為分擔，
    為共同正犯。被告3人於相近時間內，侵害同一告訴人謝承
    勝之財產法益，為接續犯。
三、被告施信瑞於107年間，因公共危險案件，先後經法院判處
    有期徒刑3月、5月確定，後案於108年10月29日執行完畢。
    楊子洧於109年間，因公共危險案件，經法院判處有期徒刑3
    月確定，於110年4月13日易科罰金執行完畢，有臺灣高等法
    院被告前案紀錄表在卷可查，被告施信瑞、楊子洧於受上開
    有期徒刑之執行完畢後，5年內故意再犯本件有期徒刑以上
    之罪，均為累犯。本院審酌被告2人前有多次犯罪前案紀錄
    ，又於刑之執行完畢5年內再犯本案，顯然對於刑罰之反應
    力薄弱，而本院審酌於適用刑法第59條減刑後之最低法定刑
    ，並無因為累犯之加重對於被告施信瑞、楊子洧仍產生過苛
    之情形，故應依刑法第47條第1項之規定，加重其刑。
四、刑法第321條之加重竊盜罪，最低度之法定刑為：「6月以上
    有期徒刑」，本件被告施信瑞與楊子洧為友人、楊子洧與楊
    貴智為兄弟，因而一同前往娃娃機店，並恰好滿足結夥三人
    之竊盜加重要件，然而被告3人乃以搖晃及腳踹娃娃機之方
    式竊取娃娃機內之物品，從監視器亦未見有把風、互相遮掩
    之情形，故多人一同前往並未使本案竊盜犯行危險升高，是
    本院認為如仍科予最低法定刑度有期徒刑6月，對被告3人均
    嫌過重，應依刑法第59條之規定，減輕其刑。並依法先加後
    減。
五、本院審酌本案被告3人竊取娃娃機內物品之手段，乃是透過
    娃娃機的出口掉落物品，而非直接破壞娃娃機取得機台內之
    物品，且本案竊取之財物僅為公仔，價值不高，被告楊子洧
    與楊貴智已與告訴人達成和解，賠償告訴人損害，經告訴人
    撤告；被告施信瑞則僅為協助朋友，未分得任何贓物及利益
    ，被告3人亦均已坦承犯行；另審酌被告3人之學經歷、工作
    、家庭狀況等一切情狀，分別量處如主文所示之刑，並均諭
    知易科罰金之折算標準。
六、又被告楊貴智前未曾受有期徒刑以上刑之宣告，有臺灣高等
    法院被告前案紀錄表在卷可參，被告楊貴智年僅18歲，且已
    賠償告訴人損害，並與父親一同賣水果，有正當工作，歷此
    刑事偵、審訴追程序，應知所警惕，信無再犯之虞，本院認
    所宣告之刑，以暫不執行為適當，爰宣告緩刑2年，以啟自
    新。　　
七、被告3人所竊得公仔10個，雖未返還被害人，惟被告3人已賠
    償告訴人新臺幣6,000元，確有填補被害人之損害，爰不予
    諭知沒收或追徵犯罪所得，併予敘明。
據上論斷，應依刑事訴訟法第299條第1項前段，判決如主文。
本案經檢察官林裕斌提起公訴，檢察官陳昭蓉到庭執行職務。
中　　華　　民　　國　　111 　年　　3 　　月　　31　　日
                  刑事第二庭        法  官  陳怡潔
以上正本證明與原本無異。
如不服本判決應於收受判決後20日內，向本院提出上訴書狀，並
應敘述具體理由。其未敘述上訴理由者，應於上訴期間屆滿後20
日內向本院補提理由書(均須按他造當事人之人數附繕本)「切勿
逕送上級法院」。
告訴人或被害人對於判決如有不服具備理由請求檢察官上訴者，
其上訴期間之計算係以檢察官收受判決正本之日期為準。
中　　華　　民　　國　　111 　年　　3 　　月　　31　　日
                                    書記官  謝儀潔

附錄本案論罪科刑法條：
刑法第320條第1項
意圖為自己或第三人不法之所有，而竊取他人之動產者，為竊盜
罪，處5年以下有期徒刑、拘役或50萬元以下罰金。

刑法第321條第1項
犯前條第1項、第2項之罪而有下列情形之一者，處6月以上5年以
下有期徒刑，得併科50萬元以下罰金：
一、侵入住宅或有人居住之建築物、船艦或隱匿其內而犯之。
二、毀越門窗、牆垣或其他安全設備而犯之。
三、攜帶兇器而犯之。
四、結夥三人以上而犯之。
五、乘火災、水災或其他災害之際而犯之。
六、在車站、港埠、航空站或其他供水、陸、空公眾運輸之舟、
    車、航空機內而犯之。